【裁判字號】    97,上訴,2269
【裁判日期】    970626
【裁判案由】    毒品危害防制條例
【裁判全文】
臺灣高等法院刑事判決                97年度上訴字第2269號
上  訴  人  臺灣士林地方法院檢察署檢察官
被      告  甲○○
上列上訴人因被告毒品危害防制條例案件，不服臺灣士林地方法
院96年度訴字第1186號，中華民國96年12月31日第一審判決（起
訴案號：臺灣士林地方法院檢察署96年度毒偵字第2425號），提
起上訴，本院判決如下：
    主  文
原判決撤銷。
本件免訴。
    理  由
一、公訴意旨略以：甲○○前於民國（下同）89年間，因施用毒
    品案件，經法院裁定送觀察、勒戒及強制戒治，於89年11月
    1日停止強制戒治釋放，另因違反山坡地保育利用條例案件
    ，經臺灣高等法院89年度上訴字第1115號判決處有期徒刑一
    年六月確定，復於91年間因施用毒品案件，經臺灣臺北地方
    法院92年度簡字第288號判決處有期徒刑五月確定，應執行
    有期徒刑一年十一月，於93年12月15日假釋出監，於94年2
    月21日縮刑期滿執行完畢，猶不知悔改，基於施用第一級毒
    品海洛因之犯意，於96年7月25日21時20分許，在臺北市○
    ○區○○街181號5樓之6住處，施用第1級毒品海洛因，嗣於
    同年月26日16時15分許，在臺北市○○區○○街165巷7號5
    樓錢元明住處，為警搜索查獲準備以針筒注射錢元明（另案
    起訴）提供之海洛因，嗣於同月27日11時0分許，在內政部
    警政署航空警察局採集其尿液檢體送驗，經鑑定呈鴉片類陽
    性反應，查知上情。案經內政部警政署航空警察局移送臺灣
    桃園地方法院檢察署呈請臺灣高等法院檢察署令轉偵辦。因
    認被告甲○○所為，係犯毒品危害防制條例第10條第1項之
    施用第一級毒品海洛因罪嫌。被告於犯罪事實欄所載之有期
    徒刑執行完畢後，五年內故意再犯本件有期徒刑以上之罪，
    請依累犯論處，並加重其刑等語。
二、按案件曾經判決確定者，應諭知免訴之判決，刑事訴訟法第
    302條第1款定有明文，此為訴訟法上之一事不再理原則，同
    一事實已經判決確定者，就確定判決所認定事實之全部，均
    應為判決確定效力所及，如再就其中部分事實起訴，即應諭
    知免訴判決，以免違反一事不再理原則。
三、經查：本案起訴之事實，即被告於96年7月25日21時20分許
    ，在臺北市○○區○○街181號5樓之6住處，施用第一級毒
    品海洛因，嗣於同年月26時16時15分許，在臺北市○○區
    ○○街165巷7號5樓錢元明住處，為警搜索查獲準備以針筒
    注射錢元明（另案起訴）提供之海洛因，嗣於同月27日11時
    0分許，在內政部警政署航空警察局採集其尿液檢體送驗，
    經鑑定呈鴉片類陽性反應，查知上情之同一事實，已經原審
    法院另案即96年度訴字第1067號96年12月21日判決有期徒刑
    七月（臺灣士林地方法院檢察署檢察官96年度毒偵字第2161
    號起訴書事實為：甲○○基於施用第一級毒品海洛因之犯意
    ，於96年7月25日21時20分許在臺北市○○區○○里○○街
    181 號5樓之6住處施用第一級毒品海洛因，為警於同年月26
    日16 時15分許持搜索票在臺北市○○區○○街165巷7號5樓
    查獲，因悉上情），於97年2月12日裁判確定，97年3月17日
    士林地檢97年執字1947號執行分案（己股承辦），有原審96
    年度訴字第1067號判決與被告前案紀錄表在卷可查。本案既
    經判決確定，自應諭知免訴之判決。原審未及審酌，就已經
    起訴並且判決確定之同一案件，判決被告有期徒刑八月，即
    有可議；檢察官上訴意旨略以本案事實與另案即原審法院96
    年度訴字第1067號案件之事實為同一案件云云，即有理由，
    則原審判決既有上揭可議而無可維持，應由本院撤銷改判，
    另為免訴之諭知。
四、據上論斷，應依刑事訴訟法第369條第1項前段、第364條、
    、第302條第1款，判決如主文。
本案經檢察官蔡薰慧到庭執行職務。
中    華    民    國    97    年    6     月    26    日
                  刑事第十二庭  審判長法  官  蔡永昌
                                      法  官  陳榮和
                                      法  官  施俊堯
以上正本證明與原本無異。
如不服本判決，應於收受送達後十日內向本院提出上訴書狀，其
未敘述上訴之理由者並得於提起上訴後十日內向本院補提理由書
（均須按他造當事人之人數附繕本）。
                                      書記官  顧哲瑜
中    華    民    國    97    年    6     月    26    日


司法院資訊處製作；財團法人民間司法改革基金會備份。
